ru: Фракция по размеру частиц: Крупная; Очень крупная; Мелкая; Средняя; Очень мелкая; Другая
sk-SK: Trieda veľkosti častíc: Hrubé; Extra hrubé; Jemné; Stredné; Ultra jemné; Iné
nb: Partikkelstørrelsesgrad: Grovt; Ekstra grovt; Tynn; Middels; Ultrafint; Annet
es: Clasificación de tamañoa de las partículas: Grueso; Extragrueso; Fino; Medio; Ultrafino; Otros
hu: Részecskeméret-minőség: Durva; Nagyon durva; Finom; Közepes; Ultra finom; Egyéb
nl: Deeltjesgrootteklasse: Grof; Extra grof; Fijn; Medium; Ultrafijn; Overig
ro-RO: Gradul dimensional al particulelor: Grosieră; Foarte grosieră; Fină; Medie; Ultrafină; Altele
vi: Cấp độ kích thước hạt: Tóc thô; Cực thô; Mảnh; Vừa; Siêu cấp mịn; Khác
hr-HR: Ocjena veličine čestice: Krupni; Ekstra krupno; Tanka; Srednje; Iznimno sitni; Ostalo
lt-LT: Dalelių dydžio klasė: Šiurkštus; Itin šiurkštus; Plonas; Vidutinis; Ultrasmulkus; Kita
ja: 粒子サイズのグレード: 粗い; 極粗; 微細; 中程度; 極細; その他
da: Partikelstørrelsesgrad: Groft; Ekstra groft; Fin; Medium; Ultra fint; Andet
ko: 입자 크기 등급: 거친; 매우 거친; 파인; 중간; 초미세; 기타
pl: Stopień wielkości cząstek: Grube; Bardzo grube; Drobne; Średnie; Bardzo drobne; Pozostałe
fr: Taille des particules: Épais; Extra corsé; Fin; Moyen; Ultra fin; Autre
bg-BG: Размер на частиците: Едро; Изключително едро; Фино; Средно; Изключително фино; Друго
th: ระดับขนาดอนุภาค: หยาบ; หยาบพิเศษ; บาง; ปานกลาง; ละเอียดสูงสุด; อื่นๆ
cs: Velikost částic: Hrubé; Extra hrubé; Jemné; Střední hrubost; Ultra jemný; Jiné
pt-PT: Grau de tamanho das partículas: Moagem grossa; Moagem extragrossa; Fina; Médio; Ultrafino; Outro
zh-TW: 顆粒大小等級: 粗; 特粗; 細; 中; 極細; 其他
sl-SI: Stopnja velikosti delcev: Grobo; Zelo grobo; Fino; Srednja; Izjemno fina; Druga
pt-BR: Grau de tamanho das partículas: Espesso; Extra grosso; Ralo; Médio; Ultrafino; Outro
it: Dimensione delle particelle: Grosso; Extra grosso; Fine; Medio; Ultra fine; Altro
sv: Partikelstorleksklass: Tjockt; Extra grov; Fint; Medium; Ultrafin; Övrigt
el: Κατηγορία μεγέθους κόκκων: Τραχύ; Εξαιρετικά χοντρό; Λεπτό; Μεσαίο; Εξαιρετικά λεπτό; Άλλο
tr: Parçacık boyutu derecesi: Kalın; Ekstra kalın; İnce; Orta; Ultra ince; Diğer
fi: Partikkelikokoluokka: Karkea; Erittäin karkea; Hienojakoinen; Keskijakoinen; Erittäin hienojakoinen; Muu
zh-CN: 颗粒大小等级: 粗; 特粗; 细; 中等; 极细; 其他
de: Partikelgrößenklasse: Grob; Extra grob; Fein; Medium; Ultrafein; Sonstiges
en: Particle size grade: Coarse; Extra coarse; Fine; Medium; Ultra fine; Other